【裁判字號】    89,保險簡上,2
【裁判日期】    891213
【裁判案由】    給付保險費
【裁判全文】
臺灣宜蘭地方法院民事裁定  八十九年度保險簡上字第二號
    抗  告  人  甲○○
    送達代收人  乙○○
右列抗告人因與相對人勞工保險局間給付保險費事件，對於中華民國八十九年十月四
日本院羅東簡易庭八十九年度羅保險簡字第二號裁定提起抗告，本院裁定如左：
    主      文
原裁定廢棄，發回原審法院。
    理      由
一、抗告意旨略以：抗告人不服鈞院羅東簡易庭八十九年度羅保險簡字第二號民事判
    決，乃於八十九年九月二十一日繕具上訴狀，並隨即交付郵寄，有南方澳郵局八
    十九年九月二十二日十三時郵戳為憑，且經鈞院羅東簡易庭收發室「八十九年九
    月二十二日」蓋收文章戳收迄，鈞院羅東簡易庭卻認定上訴人延至八十九年九月
    二十五日始提起上訴遂裁定駁回，原審認事用法應有違誤等語。
二、按「民事訴訟法第四百三十七條（即現行法第四百四十條）載：『提起上訴，應
    於第一審判決送達後二十日之不變期間內為之』，所謂為訴訟行為者，係指在法
    院為之，當事人在家中或在他處所所為之準備行為，當然不能認為已為訴訟行為
    。抗告人之訴訟書狀係在八月十二日到達法院，即應以是日為上訴書狀提出於法
    院期日，其何時付託郵局代遞書狀自可不問。」，最高法院五十年臺抗字第三一
    一號判例著有明文。經查，本件第一審判決正本於八十九年八月三十一日送達於
    抗告人，此有原審卷宗所附送達證書一紙可稽；本件上訴期間應自判決正本送達
    於抗告人之翌日即八十九年九月一日起算，扣除在途期間二日（法院訴訟當事人
    在途期間標準參照），上訴期間應於八十九年九月二十二日屆滿；而抗告人繕具
    之上訴狀，於八十九年九月二十二日送達本院羅東簡易庭，業據抗告人提出掛號
    郵件回執（蓋有本院羅東簡易庭收文章戳）一件為證，應可採信，若果，揆諸上
    開判例意旨，則抗告人之上訴應未逾期；原審以系爭上訴狀蓋有「八十九年九月
    二十五日」之期日章，認上訴狀遲至八十九年九月二十五日始送達本院羅東簡易
    庭，而未調查系爭上訴狀實際送達於法院之日期，即以抗告人提起上訴已逾不變
    期間為由裁定駁回，似嫌速斷。本院認系爭上訴狀究於何時送達法院，仍有調查
    之必要，爰廢棄原裁定，發回原審法院更為裁定。
三、據上論結，本件抗告為有理由，依民事訴訟法第四百三十六條之一第三項、第四
    百九十二條第二項、第七十八條，裁定如主文。
中      華      民      國    八十九    年     十二     月     十三     日
                                    臺灣宜蘭地方法院民事庭
~B審判長法官  周煙平
~B法      官  邱景芬
~B法      官  周健忠
右正本證明與原本無異。
本裁定不得抗告。
中      華      民      國    八十九    年     十二     月     十九     日
~B法院書記官  王素連


司法院資訊處製作；財團法人民間司法改革基金會備份。
